臺灣士林地方法院刑事判決
111年度審簡上字第4號
上  訴  人  彭譽慎
即  被  告          

上列上訴人即被告因妨害自由案件，不服本院內湖簡易庭中華民
國110年9月30日所為之110年度湖簡字第336號第一審簡易判決（
聲請簡易判決處刑案號：110年度軍偵字第27號），提起上訴，
本院管轄之第二審合議庭判決如下：
    主  文
上訴駁回。
丙○○緩刑貳年，緩刑期間付保護管束，並禁止對甲○○實施騷擾或
其他非必要之聯絡行為。
    理  由
一、本案經本院審理結果，認原審以上訴人即被告丙○○（下稱被
    告）係犯刑法第304條第1項之強制罪，判處拘役30日，如易
    科罰金，以新臺幣（下同）1,000元折算1日，並諭知沒收扣
    案之本票1紙，其認事、用法及量刑均無違誤或不當，應予
    維持，爰均引用原審判決及檢察官聲請簡易判決處刑書所記
    載之犯罪事實、證據及理由（如附件一、二），另補充證據
    如下：被告於本院準備程序及審理時之自白、本院111年度
    審簡上附民移調字第1號調解筆錄1份（見本院111年度審簡
    上字第4號卷【下稱本院卷】第43、62、57頁）。
二、被告上訴意旨略以：本件因與告訴人甲○○有債務糾紛，無法
    聯絡到告訴人，方衍生此案，其有誠意與告訴人和解，故於
    9月13日即提出調解聲請，但未召開協調庭，認為量刑過重
    ，請法官酌予減刑等語。
三、按刑之量定及緩刑之宣告，係實體法上賦予法院得為自由裁
    量之事項，倘其未有逾越法律所規定之範圍，或濫用其權限
    ，即不得任意指摘為違法（最高法院75年台上字第7033號判
    例意旨參照）。再量刑之輕重，係事實審法院得依職權自由
    裁量之事項，茍已斟酌刑法第57條各款所列情狀而未逾越法
    定刑度，則不得遽指為違法；又刑罰之量定屬法院自由裁量
    之職權行使，但仍應審酌刑法第57條所列各款事由及一切情
    狀，為酌量輕重之標準，並非漫無限制，在同一犯罪事實與
    情節，如別無其他加重或減輕之原因，下級法院量定之刑，
    亦無過重或失輕之不當情形，則上級法院對於下級法院之職
    權行使，原則上應予尊重（最高法院72年台上字第6696號判
    決、85年度台上字第2446號判決意旨可資參照）。原審科刑
    部分業已審酌被告不思理性與被害人協調債務糾紛，反為本
    件強制犯行，行為要非可取，兼衡其犯罪之動機、目的、手
    段、所生損害、智識程度、家庭經濟狀況、素行及犯後坦承
    犯行之態度，又迄未與被害人和解等一切情狀，並於法定刑
    度內，予以量定拘役30日，並諭知1,000元折算1日之易科罰
    金折算標準，且宣告沒收扣案之本票1紙，其認事用法並無
    違誤，量刑並未逾越上開法律規定之範圍，亦無濫用權限及
    違反比例原則之情事。至被告所執前開上訴理由，固非無據
    ，然原審判決之時被告確尚未與告訴人達成和解，而被告與
    告訴人於本院審理時雖成立調解，惟雙方乃無條件和解，被
    告並未對告訴人為任何補償，有本院111年度審簡上附民移
    調字第1號調解筆錄在卷為憑（見本院卷第57頁），則原審
    量刑尚無不當，又原審之事實認定並無錯誤，已如上述，在
    同一犯罪事實與情節，如別無其他加重或減輕之原因，下級
    審量定之刑，亦無過重或失輕之不當情形，上級審法院對下
    級審法院之職權行使，原則上應予尊重。是以，上訴意旨執
    前詞指摘原審判決量刑過重，為無理由，應予駁回。
四、末查，被告前未曾因故意犯罪而受有期徒刑以上刑之宣告乙
    情，有其臺灣高等法院被告前案紀錄表在卷可稽，其因一時
    失慮，致罹刑典，又於偵查及本院審理時坦認犯行，堪認已
    具悔意，其復於本院準備程序時與告訴人調解成立，告訴人
    同意法院宣告緩刑，並命被告不得再對其為騷擾行為，此有
    前引調解筆錄及告訴人於本院111年3月11日準備程序所為陳
    述（見本院卷第42頁）可稽，本院綜合上情，認被告經此偵
    審程序及科刑教訓，當知所警惕，因認前開對被告所宣告之
    刑應以暫不執行為適當，爰依刑法第74條第1項第1款規定宣
    告緩刑2年，以啟自新；又基於保護被害人安全之必要，爰
    依刑法第74條第2項第7款規定，併禁止被告對告訴人實施騷
    擾或其他非必要之聯絡行為，且依刑法第93條第1項第2款之
    規定，諭知被告於緩刑期間付保護管束。又倘被告違反上開
    緩刑條件，且情節重大，足認原宣告之緩刑難收其預期效果
    ，而有執行刑罰之必要時，依同法第75條之1第1項第4款規
    定，得撤銷其緩刑宣告，附此敘明。
據上論斷，應依刑事訴訟法第455條之1第1項、第3項、第368條
、第373條，刑法第74條第1項第1款、第2項第7款、第93條第1項
第2款，判決如主文。
本案經檢察官乙○○聲請以簡易判決處刑，檢察官李清友到庭執行
職務。
中　　華　　民　　國　　111 　年　　5　　月　　18　　日
                  刑事第九庭審判長法  官  李育仁
                                  法  官  李冠宜
                                  法  官  陳秀慧
以上正本證明與原本無異。
本件不得上訴。
                                  書記官  陳建宏
中　　華　　民　　國　　111 　年　　5　　月　　18　　日
附錄本案論罪科刑法條：
中華民國刑法第304條
以強暴、脅迫使人行無義務之事或妨害人行使權利者，處 3 年
以下有期徒刑、拘役或 9 千元以下罰金。
前項之未遂犯罰之。

【附件一】
臺灣士林地方法院刑事簡易判決　　　　110年度湖簡字第336號
聲　請　人　臺灣士林地方檢察署檢察官
被　　　告　丙○○  男　民國00年0月00日生
                    身分證統一編號：Z000000000號
　　　　　　　　　　住○○市○○區○○街000號3樓
　　　　　　莊嘉豪　男　民國00年00月00日生
                    身分證統一編號：Z000000000號
　　　　　　　　　　住○○市○○區○○路○○○村00號2樓　　　　　
上列被告因妨害自由案件，經檢察官聲請以簡易判決處刑（110
年度軍偵字第27號），本院判決如下：
    主  文
丙○○、莊嘉豪共同犯強制罪，各處拘役參拾日，如易科罰金，
以新臺幣壹仟元折算壹日。扣案之本票乙紙沒收。
    事實及理由
一、本件犯罪事實、證據及應適用之法條，均引用檢察官聲請簡
    易判決處刑書之記載（如附件）。
二、爰審酌被告2 人不思理性與被害人協調債務糾紛，反為本件
    強制犯行，行為要非可取，兼衡其等犯罪之動機、目的、手
    段、所生損害、智識程度、家庭經濟狀況、素行及犯後坦承
    犯行之態度，又迄未與被害人和解等一切情狀，各量處如主
    文所示之刑，並均諭知易科罰金之折算標準，以示懲儆。至
    扣案之借據、本票各乙紙，分別為被害人所自行提出及被告
    丙○○所收執，是僅上開本票係被告丙○○所有因本件犯行
    取得之物，爰依刑法第38條之1 第1 項宣告沒收。
三、依刑事訴訟法第449 條第1 項前段、第3 項、第450 條第1
    項、第454 條第2 項，刑法第28條、第304 條第1 項、第38
    條之1 第1 項、第41條第1 項前段，刑法施行法第1 條之1
    第1 項，逕以簡易判決處刑如主文。
四、本案經檢察官乙○○聲請以簡易判決處刑。
五、如不服本判決，應於判決送達後20日內，向本院提出上訴狀
    （應附繕本），上訴於本院合議庭。
中    華    民    國  110     年    9     月    30    日
                  內湖簡易庭  法  官  林銘宏
以上正本證明與原本無異。
告訴人或被害人對於判決如有不服，具備理由請求檢察官上訴者
，其上訴期間之計算，係以檢察官收受到判決正本日期為準。
中    華    民    國   110    年    9     月    30    日
                              書記官  王盈淳
附錄本案論罪科刑法條：
刑法第304 條第1 項（強制罪）
以強暴、脅迫使人行無義務之事或妨害人行使權利者，處3 年以
下有期徒刑、拘役或9千元以下罰金。 

【附件二】
臺灣士林地方檢察署檢察官聲請簡易判決處刑書　
                                     110年度軍偵字第27號
　　被　　　告　丙○○　男　22歲（民國00年0月00日生）
　　　　　　　　　　　　住○○市○○區○○街000號3樓
　　　　　　　　　　　　國民身分證統一編號：Z000000000號
　　　　　　　　莊嘉豪　男　21歲（民國00年00月00日生）
　　　　　　　　　　　　住○○市○○區○○路○○○村00號
　　　　　　　　　　　　　2樓
　　　　　　　　　　　　國民身分證統一編號：Z000000000號
上列被告因妨害自由案件，業經偵查終結，認為宜聲請以簡易判
決處刑，茲將犯罪事實及證據並所犯法條分敘如下：　
　　　　犯罪事實
一、丙○○因與甲○○有債務糾紛，因不滿甲○○避不見面，遂與莊嘉
    豪謀議，由莊嘉豪以網友身分邀約甲○○出遊，再由丙○○出面
    與甲○○商議債務解決方式。其2人即與另2名真實姓名、年籍
    不詳之男子，基於強制之犯意聯絡，由莊嘉豪與甲○○於民國
    110年3月13日凌晨0時40分許，相約在新北市○○區○○路0段00
    號見面，隨即向甲○○表示欲至新北市汐止區某處出遊，甲○○
    不疑有他，即搭乘莊嘉豪駕駛之車牌號碼000－0000號自用小
    客車，於同日凌晨1時12分許前往新北市汐止區長江街旁河
    堤（星光橋停車場內），丙○○與另2名真實姓名、年籍不詳
    之男子，隨即出現與甲○○共同商談債務。丙○○為達到解決債
    務之目的，遂要求甲○○簽立借據及本票，甲○○不從，再由其
    中一名真實、姓名年籍不詳之男子出示刀子，並表示：要嘛
    留在這，要嘛還錢等語，並利用深夜時分（凌晨1時許）、
    在昏暗處，身旁有4名男子，讓甲○○陷於孤立無援之脅迫情
    境，使甲○○心生畏懼，而行簽立借據、本票之無義務之事。
    嗣甲○○簽立本票、借據，丙○○、莊嘉豪及另2名真實姓名、
    年籍不詳之男子始將甲○○載往新北市○○區○○街00巷0號，甲○
    ○再下車自行離去。嗣經甲○○報警，而循線查知上情，並扣
    得本票、借據各1張。
二、案經甲○○訴由新北市政府警察局汐止分局報告偵辦
　　　　　　　證據並所犯法條
一、前開犯罪事實，業據被告丙○○、莊嘉豪於警詢及偵查中坦承
    不諱，核與證人即告訴人甲○○於警詢及偵查中證述之情節相
    符，並有車輛詳細資料報表、扣案本票及借據各1張及現場
    監視錄影畫面翻拍照片19張在卷可憑，足認被告2人之自白
    與事實相符，其犯嫌應堪認定。
二、按刑法第304條之強暴、脅迫，只以所用之強脅手段足以妨
    害他人行使權利，或足使他人行無義務之事為已足，而告訴
    人獨自1人，遭受4名成年男子，在深夜時分，且在昏暗地點
    ，顯係陷於孤立無援之情境中，其遭被告莊嘉豪、丙○○及另
    2名真實姓名、年籍不詳之男子持刀，要求簽立借據及本票
    ，必承受極大的壓力及畏懼，顯已達到「脅迫」之程度。又
    按刑法第305條之恐嚇罪，係指單純以將來加害生命、身體
    、自由、名譽、財產之事，恐嚇他人致生危害於安全者而言
    。如對於他人之生命、身體等，以現實之強暴脅迫手段加以
    危害要挾，使人行無義務之事或妨害人行使權利，應構成刑
    法第304條之強制罪，而非同法第305條之恐嚇危害安全罪。
    是核被告2人所為，均係犯刑法第304條第1項強制罪嫌。被
    告2人與另2名真實姓名、年籍不詳之男子，就前開犯行有犯
    意聯絡及行為分擔，請依共同正犯論處。扣案借據及本票，
    請依法宣告沒收。
三、依刑事訴訟法第451條第1項聲請逕以簡易判決處刑。
　　此　　致
臺灣士林地方法院
中　　華　　民　　國　 110　　年　　8 　　月　　27　　日
　　　　　　　　　　　　　　　檢　察　官  許  恭  仁
本件正本證明與原本無異　　　　　　
中　　華　　民　　國　 110　　年　　9 　　月　　1 　　日
            　　　　　        書  記  官　翁  碩  陽
附錄本案所犯法條全文    
參考法條：刑法第304條第1項
中華民國刑法第304條
以強暴、脅迫使人行無義務之事或妨害人行使權利者，處 3 年
以下有期徒刑、拘役或 9 千元以下罰金。
前項之未遂犯罰之。
附註事項：
本件係依刑事訴訟法簡易程序辦理，法院簡易庭得不傳喚被告、
輔佐人、告訴人、告發人等出庭即以簡易判決處刑；被告、被害
人、告訴人等對告訴乃論案件如欲聲請法院調（和）解或已達成
民事和解而要撤回告訴或對非告訴乃論案件認有受傳喚到庭陳述
意見之必要時，請即另以書狀向簡易法庭陳述或請求傳訊。